臺灣臺南地方法院刑事判決             100年度易字第1084號
公  訴  人  臺灣臺南地方法院檢察署檢察官
被      告  詹志堯
選任辯護人  禎和律師
被      告  王翊宏
上列被告等因詐欺案件，經檢察官提起公訴（100年度偵字第841
4號），被告等於準備程序中就被訴事實為有罪之陳述，經本院
合議庭裁定由受命法官獨任進行簡式審判程序後，判決如下：
    主  文
詹志堯共同犯詐欺取財罪，處有期徒刑參月，如易科罰金，以新
臺幣壹仟元折算壹日。
王翊宏共同犯詐欺取財罪，處有期徒刑肆月，如易科罰金，以新
臺幣壹仟元折算壹日。
    事  實
一、王翊宏明知現今犯罪集團或不法份子為掩飾其不法獲利行徑
    ，避免執法人員之追究處罰，經常誘使一般民眾提供金融機
    構帳戶等資料，渠等再反覆以此帳戶供作對外詐騙或其他各
    種財產犯罪之不法用途使用，雖預見如此，竟仍不違其本意
    ，而與真實年籍、姓名不詳綽號為「李經理」之成年男子及
    所屬詐欺集團成員共同基於意圖為自己不法所有之犯意聯絡
    ，由「李經理」在報紙上刊登求職廣告，俟求職民眾來電後
    即要求提供帳戶供渠等使用，若求職民眾願提供帳戶時，由
    王翊宏以每1個帳戶新臺幣（下同）800元之代價，自民國
    100年5月23日起，收取2名姓名年籍不詳之求職民眾所提供
    之帳戶資料，並於100年6月7日14時許，在臺南市○○路586
    號全家便利超商前，收取詹志堯所有彰化銀行臺南分行0000
    0000000000號帳戶（以下簡稱彰化銀行帳戶）之存摺影本、
    金融卡及密碼。嗣該詐騙集團成員於100年6月8日7時50分許
    ，撥打電話予許鄉楠，佯稱係中華電信公司員工，因許鄉楠
    積欠通話費未繳，而向許鄉楠催款，並表示將向警方報案；
    再由該集團之另一名成員，冒稱係「張富源警官」，並偽稱
    許鄉楠除積欠電話費外，尚積欠銀行100多萬元，將轉由「
    公證官王文豪」為許鄉楠處理後續相關事宜；隨後該集團另
    一成員復向許鄉楠偽稱伊為「公證官王文豪」，要求許鄉楠
    須自其所有金融帳戶內提領20萬元公證費用云云，致許鄉楠
    陷於錯誤，於同日11時30分許，在新北市淡水區彰化銀行淡
    水分行匯款20萬元至渠等所指示之詹志堯上開彰化銀行帳戶
    內，旋遭該詐騙集團以提款卡提領10萬元。詎詹志堯於同日
    13時許，發覺該帳戶內有異常資金遭人以提款卡領出，竟與
    該詐騙集團共同基於意圖為自己不法所有之犯意聯絡，允諾
    以6000元之代價，擔任該詐欺集團俗稱「車手」之角色，而
    於100年6月9日10時許，至址設臺南市○○路○段655號彰化
    銀行臺南分行提領上開帳戶內之金額9萬9900元時，經行員
    發覺有異，向警方報案，而為警當場查獲。嗣警方又於同日
    14時許，在臺南市○區○○路586號前，查獲前來向詹志堯
    收取款項之王翊宏，始查悉上情。
二、案經許鄉楠訴由臺南市政府警察局第六分局移送臺灣臺南地
    方法院檢察署偵查起訴。
    理  由
一、本件被告詹志堯、王翊宏所犯係死刑、無期徒刑、最輕本刑
    為3年以上有期徒刑以外之罪，其於準備程序中就被訴事實
    為有罪之陳述，經法官告知簡式審判程序之旨，並聽取公訴
    人及被告之意見後，認宜為簡式審判程序，依刑事訴訟法第
    273條之1第1項規定，裁定進行簡式審判程序加以審理，則
    依據刑事訴訟法第273條之2、同法第159條第2項之規定，不
    適用傳聞法則有關限制證據能力之相關規定；並得依同法第
    310條之2之準用同法第454條之規定製作略式判決書（僅記
    載「證據名稱」），合先敘明。
二、上揭犯罪事實，有下列證據可資佐證：
  (一)被告詹志堯、王翊宏於本院準備程序中之自白。
  (二)證人吳怡音於警詢之證述；被害人許鄉楠於警詢之陳述。
  (三)卷附被告詹志堯彰化銀行帳戶之存摺交易明細表暨取款憑條
    聯影本各1份、寄貨單收執聯3紙。
三、核被告詹志堯、王翊宏2人所為均係犯刑法第339條第1項詐
    欺取財罪。被告2人與真實年籍、姓名不詳綽號為「李經理
    」之成年男子及所屬詐欺集團成員間，就上開詐欺取財犯行
    ，具有犯意聯絡與行為分擔，均為共同正犯。爰審酌被告2
    人均明知社會上詐欺取財行為猖獗，詐騙集團為躲避警察機
    關的追查，乃四處收購金融機構帳戶資料，以此方式接受被
    害人將所遭詐騙之款項匯入，被告王翊宏竟仍為該詐騙集團
    收取金融機構帳戶資料，而被告詹志堯竟提供自己所申辦之
    彰化銀行臺南分行00000000000000號帳戶，予不法份子使用
    ，除使被害人受有損害，並造成國家查緝犯罪之困難，破壞
    社會治安及金融秩序，所為實不足取，惟犯後均坦承犯行，
    態度尚佳，兼衡被告詹志堯於發覺帳戶有不明資金匯入後，
    隨即撥打165反詐騙專線反應，阻止被害人受騙金額遭提領
    等一切情狀，分別量處如主文所示之刑，並均諭知易科罰金
    之折算標準。
四、依刑事訴訟法第299條第1項但書、第273條之1第1項、第310
    條之2，刑法第339條第1項、第28條、第41條第1項前段，刑
    法施行法第1條之1，判決如主文。
本案經檢察官蘇榮照到庭執行職務。
中    華    民    國   100    年    10    月    28    日
                  刑事第七庭    法  官  鄭銘仁
以上正本證明與原本無異。
如不服本判決應於收受本判後10日內向本院提出上訴書狀，並應
敘述具體理由。其未敘述上訴理由者，應於上訴期間屆滿後20日
內向本院補提理由書狀（均須按他造當事人之人數附繕本）「切
勿逕送上級法院」。
                                書記官  郭勝華
中    華    民    國   100    年    11    月    3     日
附記：
中華民國刑法第339條第1項
意圖為自己或第三人不法之所有，以詐術使人將本人或第三人之
物交付者，處 5 年以下有期徒刑、拘役或科或併科 1 千元以下
罰金。